---
title: "Lab10"
author: "Diego Quan"
date: "11/2/2019"
output: github_document
---

```{r cache=TRUE, echo=FALSE}
library(dplyr)
library(readr)
library(DataExplorer)
library(plotly)
library(skimr)
library(robustHD)
library(ggpubr)
library(formattable)
```

## Manipulación de datos
```{r cache=TRUE}
df_movies <- read_csv('movies.csv')
df_ratings <- read_csv('ratings.csv')
new_ratings <- df_ratings %>% na.omit()
new_movies <- df_movies %>% na.omit()

agg_ratings <- aggregate(rating~movieId, new_ratings, FUN=mean)
names(agg_ratings)[1] <- 'id'
app_movies <- merge(new_movies, agg_ratings[, c("id", "rating")], by="id")
```

## 1. Detalle de datos
```{r cache=TRUE}
skim(app_movies)
```

## 2.Analísis de datos
```{r cache=TRUE, echo=FALSE}
plot_histogram(app_movies)
plot_boxplot(app_movies, by = "budget")
plot_boxplot(app_movies, by = "popularity")
plot_scatterplot(app_movies, by = "popularity", sampled_rows = 500L)
plot_scatterplot(app_movies, by = "budget", sampled_rows = 500L)
plot_correlation(na.omit(app_movies), maxcat = 8L)
```

## 3. Correlación entre dos variables
```{r cache=TRUE, echo=FALSE}
ggscatter(app_movies, x = "rating", y = "popularity", 
          add = "reg.line", conf.int = TRUE, 
          cor.coef = TRUE, cor.method = "pearson",
          xlab = "rating", ylab = "popularity")

ggscatter(app_movies, x = "vote_count", y = "revenue", 
          add = "reg.line", conf.int = TRUE, 
          cor.coef = TRUE, cor.method = "pearson",
          xlab = "vote_count", ylab = "revenue")

ggscatter(app_movies, x = "revenue", y = "popularity", 
          add = "reg.line", conf.int = TRUE, 
          cor.coef = TRUE, cor.method = "pearson",
          xlab = "revenue", ylab = "popularity")
```

## 4. Conclusiones
Muchos de los datos en la tabla tienen poca correlación y/o relevancia para realizar un analísis. En los analísis realizados se pudieron notar 4 cosas importantes sobre los datos:

- Los datos de rating de IMDB y los de los votos no tienen correlación o tienen un cociente de correlación muy bajo.

- Curiosamente la cantidad de votos tiene correlación con el revenue generado por la película, mientras que la popularidad y el revenue están menos correlacionados.

- Los ratings y la popularidad tienen una correlación baja.

- Existen outliers extremos en la data como en el caso de la película Minions que es la película más popular por el momento.
